臺灣臺南地方法院民事裁定　　　　　　100年度監宣字第231號
聲　請　人　李林瑞珠
上列聲請人聲請對李隆山為監護宣告事件，本院裁定如下：
    主    文
宣告李隆山（男，民國○○年○月○○日生，身分證統一編號：Ｚ0000
00000號，住臺南市○○區○○里○○鄰○○○街9巷4號）為受監
護宣告之人。
選定聲請人李林瑞珠（民國○○年○月○○日生，身分證統一編號：Ｚ
000000000號，住臺南市○○區○○里○○鄰○○○街9巷4號）為
受監護宣告之人李隆山之監護人。
指定李隆正（民國○○年○月○○日生，身分證統一編號：Ｚ00000000
0號，住臺南市○區○○里○○鄰○○街183號）為會同開具財產清
冊之人。
聲請程序費用由受監護宣告之人李隆山負擔。
    理    由
一、按對於因精神障礙或其他心智缺陷，致不能為意思表示或受
    意思表示，或不能辨識其意思表示之效果者，法院得因本人
    、配偶、四親等內之親屬、最近一年有同居事實之其他親屬
    、檢察官、主管機關或社會福利機構之聲請，為監護之宣告
    ，民法第14條第1項定有明文。次按受監護宣告之人應置監
    護人。法院為監護之宣告時，應依職權就配偶、四親等內之
    親屬、最近一年有同居事實之其他親屬、主管機關、社會福
    利機構或其他適當之人選定一人或數人為監護人，並同時指
    定會同開具財產清冊之人，民法第1110條、第1111條第1項
    亦定有明文。
二、本件聲請意旨略以：聲請人為李隆山（男，民國○○年○月○○
    日生，身分證統一編號：Ｚ000000000號，住臺南市○○區○
    ○里○○鄰○○○街9巷4號）之母親，李隆山於99年8月3日因
    發生車禍致頭部外傷併顱骨骨折、左側顱內出血、右側硬腦
    膜下出血，已不能為意思表示或受意思表示，或不能辨識其
    意思表示效果，聲請人為此爰聲請對李隆山為監護宣告，並
    選定聲請人為李隆山之監護人，及指定李隆山之弟弟李隆正
    為會同開具財產清冊之人等語。
三、經查：
  （一）聲請人係李隆山之母親，有戶籍謄本1件、個人戶籍資
        料查詢表1件在卷可憑，揆諸上開規定，本件聲請人聲
        請對李隆山為監護之宣告，自屬有據。
  （二）又聲請人主張李隆山於99年8月3日因發生車禍致頭部外
        傷併顱骨骨折、左側顱內出血、右側硬腦膜下出血，已
        不能為意思表示或受意思表示，或不能辨識其意思表示
        效果之事實，業據聲請人提出李隆山之能力概述表1件
        、奇美醫院財團法人奇美醫院診斷證明書1件為證，且
        本院於100年11 月8日在鑑定人財團法人臺灣省私立台
        南仁愛之家附設精神療養院醫師施仁雄面前訊問李隆山
        ，李隆山對問話無法明確回答，又鑑定醫師對李隆山為
        精神鑑定結果認：「一般醫學檢查：個案意識呈呆滯狀
        態，對問話無法明確回答，必須靠他人協助下可進食、
        以鼻胃管幫忙進食，四肢變形無力，無法自我行動，大
        小便及個人衛生須他人完全協助。精神檢查方面：個案
        的注意力、判斷能力、對人、時、地的定向感、記憶能
        力、計算能力及抽象思考能力均有明顯缺失。並有因心
        智缺陷，致不能為意思表示或受意思表示，亦不能辨識
        其意思表示之效果者。鑑定判定：基於受鑑定人有腦病
        變，致不能為意思表示或受意思表示，不能辨識其意思
        表示之效果，且接受治療後回復可能性甚低，因而不能
        管理自己財產，可為監護宣告。」等語，有本院100年
        11月8日訊問筆錄1件在卷可憑，是聲請人聲請對李隆山
        為監護宣告為有理由，應予准許。
四、次查，受監護宣告人李隆山已離婚，育有長女李佳玲、次女
    李靜美，均已成年，惟次女李靜美去向不明，其父親李榮祥
    已死亡，其哥哥李隆義、大弟李隆正、二弟李隆志、長女李
    佳玲、母親即聲請人均同意由聲請人擔任李隆山之監護人、
    由李隆正擔任會同開具財產清冊之人等情，業經聲請人陳明
    在卷可按，並有戶籍謄本5件、除戶謄本1件、親屬系統表1
    件、親屬會議紀錄1件、受（處）理失蹤人口案件登記表1件
    附卷可憑，堪予認定。本院審酌聲請人為受監護宣告人李隆
    山之母親，彼此關係最為親近，聲請人願意擔任李隆山之監
    護人，李隆山之長女及兄弟亦同意由聲請人擔任李隆山之監
    護人，因認由聲請人擔任李隆山之監護人，最能符合李隆山
    之最佳利益，為此爰選定聲請人為受監護宣告人李隆山之監
    護人；又李隆正係受監護宣告人李隆山之弟弟，衡情李隆正
    應會本於受監護宣告之人李隆山之最佳利益，與監護人共同
    開具財產清冊，是爰指定李隆正為會同開具財產清冊之人，
    以利監護事宜之執行。
五、依民事訴訟法第608條第1項，裁定如主文。
中    華    民    國   100    年    11    月    21    日
                   家事法庭   法  官  葉惠玲
以上正本係照原本作成。
如不服本裁定關於選定監護人及指定會同開具財產清冊之人等部
分，應於送達後10日內向本院提出抗告狀，並繳納抗告費新臺幣
1,000元；其餘關於宣告監護之部分，不得抗告。
中    華    民    國   100    年    11    月    21    日
                              書記官  謝麗首